【裁判字號】    90,訴,1644
【裁判日期】    900919
【裁判案由】    強盜
【裁判全文】
臺灣臺中地方法院刑事判決                          九十年度訴字第一六四四號
    公  訴  人  臺灣台中地方法院檢察署檢察官
    被      告  丁○○
    指定辯護人本院公設辯護人乙○○
右列被告因強盜案件，經檢察官提起公訴（九十年度偵字第一○一七二號），本院判
決如左：
    主  文
丁○○竊盜未遂，因防謢贓物，當場施以強暴，累犯，處有期徒刑壹年拾月。
    事  實
一、丁○○曾於民國（下同）八十九年間，因犯妨害自由等案件，經本院判處有期徒
    刑一年一月確定，甫於九十年一月五日執行完畢，仍不知悔改，於九十年一月十
    一日至台中縣神岡鄉○○路一七二０巷四十七弄十四號其同母異父之姐姐丙○○
    住處，得知丙○○所有之ＮＶ─０四九二號自小客車，車子鑰匙平日均插在鑰匙
    孔中未抽下，竟萌生為自己不法所有之意圖，於九十年一月十二日凌晨二時三十
    分許，委請不知情之姪子鍾華以機車載其至台中縣神岡鄉○○路一七二０巷口處
    ，再自行走至丙○○上開住處門前，竊取ＮＶ─０四九二號自小客車，詎於行竊
    之際為丙○○及其女兒甲○○發現，丙○○即拉住車子後視鏡，甲○○則以敲打
    車窗玻璃方式予以阻止，丁○○為防護贓物，竟仍催加油門，以所竊得之車輛做
    為工具，當場對丙○○施強暴行為，拖行一公尺遠，致丙○○右手受傷（傷害部
    分未據告訴），嗣因車子熄火，始未得手。嗣因丁○○竊車未果心有未甘，竟向
    丙○○母女出言恐嚇「要你們全家好看」等語，致丙○○母女心生畏懼，危害渠
    等生命之安全。
二、案經丙○○、甲○○訴由台中縣警察局豐原分局報請臺灣臺中地方法院檢察署檢
    察官偵查起訴。
    理  由
一、訊據被告丁○○經對有於九十年一月十二日凌晨二時三十分許，至台中縣神岡鄉
    ○○路一七二０巷四十七弄十四號，欲竊取ＮＶ─０四九二號自小客車，而為丙○○及其女兒甲○○發現予以阻止之事實坦承不諱，惟否認有對丙○○施強暴行
    為，及向丙○○、甲○○出言恐嚇之犯行，辯稱丙○○是其同母異父之姐姐，丙○○於發現是其在偷開車時，即叫伊名字，伊即棄車離去，伊亦未出言恐嚇等語
    。惟查被告如何於九十年一月十二日凌晨二時三十分許，至台中縣神岡鄉○○路
    一七二０巷四十七弄十四號其同母異父之姐姐丙○○住處，欲竊取丙○○所有車
    牌號碼ＮＶ─０四九二號自小客車之際，為丙○○及其女兒甲○○發現，丙○○
    即拉住車子後視鏡，甲○○則以敲打車窗玻璃方式予以阻止，被告為防護贓物，
    竟仍催加油門，以所竊得之車輛做為工具，當場對丙○○施強暴行為，拖行一公
    尺遠，致丙○○右手受傷，嗣因車子熄火，始未得手。被告並因竊車未果心有未
    甘，竟向丙○○母女出言恐嚇「要你們全家好看」等語，已據被害人丙○○、甲○○二人於偵查中指陳甚詳，再參以被告有上開竊盜未遂之事實，及被告與丙○○、甲○○二人為屬至親關係，其等二人應無設詞誣陷之理，是以被告所辯，顯
    為事後卸責之詞，不足採信，其犯行，應堪予認定。
二、核被告上開所為，係犯刑法第三百二十九條、第三百二十條、第三百二十八條第
    四項、第一項之準強盜未遂罪及同法第三百零五條之恐嚇罪。被告一恐嚇犯行，
    而侵害丙○○、甲○○二人法益，係屬想像競合，應從一恐嚇罪處斷。又被告所
    犯上開二罪，有方法結果之牽連關係，為牽連犯，應從一重之準強盜未遂罪處斷
    。被告前曾於八十九年間，因犯妨害自由等案件，經本院判處有期徒刑一年一月
    確定，甫於九十年一月五日執行完畢，此有台灣台中地方法院檢察署刑案資料查
    註紀錄表在卷可稽，其於受有期徒刑執行完畢五年以內再犯有期徒刑以上之本罪
    ，為累犯，應依法加重其刑。被告犯準強盜未遂，應依刑法第二十六條規定減輕
    其刑，並先加而後減。爰審酌被告犯罪之動機、目的、手段，犯罪所生之危害、
    犯罪後之態度等一切情狀，量處如主文所示之刑。
據上論斷，應依刑事訴訟法第二百九十九條第一項前段，刑法第三百二十八條第四項
、第三百二十條、第三百二十九條、第三百零五條、第五十五條、第四十七條、第二
十六條，罰金罰鍰提高標準條例第一條前段，判決如主文。
中      華      民      國      九十      年      九      月   十九    日
                                    臺灣臺中地方法院刑事第二庭
                                        法  官  柯  崑  輝
右正本證明與原本無異。
如不服本判決，應於送達後十日內向本院提出上訴狀（須附繕本），上訴於台灣高等
法院台中分院。
                                        書記官  呂  美  玲
中      華      民      國      九十      年      九      月   十九    日
附錄論罪科刑法條
中華民國刑法第三百二十條 (普通竊盜罪、竊佔罪)意圖為自己或第三人不法之所有
，而竊取他人之動產者，為竊盜罪，處五年以下有期徒刑、拘役或五百元以下罰金。
意圖為自己或第三人不法之利益，而竊佔他人之不動產者，依前項之規定處斷。
前二項之未遂犯罰之。
中華民國刑法第三百二十九條
(準強盜罪)
竊盜或搶奪，因防護贓物、脫免逮捕或湮滅罪證，而當場施以強暴脅迫者，以強盜論
。
中華民國刑法第三百二十八條
(普通強盜罪)
意圖為自己或第三人不法之所有，以強暴、脅迫、藥劑、催眠術或他法，至使不能抗
拒，而取他人之物或使其交付者，為強盜罪，處三年以上十年以下有期徒刑。
以前項方法得財產上不法之利益或使第三人得之者，亦同。
犯強盜罪因而致人於死者，處死刑或無期徒刑，致重傷者，處無期徒刑或七年以上有
期徒刑。
第一項及第二項之未遂犯罰之。
預備犯強盜罪者，處一年以下有期徒刑、拘役或三百元以下罰金。


司法院資訊處製作；財團法人民間司法改革基金會備份。
